# 关于在建工程罚款

提问人：云雾缭绕 时间：2018-03-13 15:35:33
求问陈版，公司有一在建工程，造价 2000 万元，但如果由于施工方的原因造成延误，法院判决延误损失 50 万元。最后与施工单位的结款为 1950 万元。那么确认在建工程的金额应该是多少？（ 1 ）在建工程 2000 万元，营业外收入 50 万元；还是（ 2 ）在建工程 1950万元？
个人理解应该按照（ 2 ）的做法，想请问陈版理解是否正确，以及相关依据；
一般施工单位在上述情况下应该也只会提供 1950 万元的发票了，如果取得了 2000 万的发票，是否该按（ 1 ）做

回答人：chenyiwei
一般采用第二种方式。除非明确该 50 万元扣款的目的是补偿某项未计入该固定资产成本而直接费用化的支出。